【裁判字號】    92,上易,63
【裁判日期】    920130
【裁判案由】    妨害名譽
【裁判全文】
臺灣高等法院刑事判決                              九十二年度上易字第六三號
    上  訴  人
    即  自訴人  甲○○  男 四.
    被      告  乙○○自立晚.
右上訴人因自訴被告妨害名譽案件，不服臺灣臺北地方法院九十一年度自字第七八０
號，中華民國九十一年十二月十一日第一審判決，提起上訴，本院判決如左：
    主  文
原判決撤銷，發回臺灣臺北地方法院。
    理  由
一、按提起自訴，自訴狀應記載犯罪事實及證據，刑事訴訟法第三百二十條第二項第
    第二款固定有明文。又本案自訴人對被告乙○○提起自訴，在自訴狀中僅記載：
    「查被告深知自訴人爭議性超大。且與北檢檢察長施茂林發生衝突... 因此，北
    檢早已向記者告知要嚴辦自訴人。自訴人自認無把柄可被整肅，不予理會....但
    被告對北檢發言人陳人達（將另案自訴）在本年8月7日主動找其公司記者去採訪
    新聞，所發表違背一般常理、經驗法則、與事實不符前後矛盾的情節未予查證，
    即與另案被告共同製作台灣頭條假新聞，向全世界謗稱：『... 甲○○是重大經
    濟犯，詐欺二點二億，侵占他人四棟房子....』，摧毀自訴人一生」云云，並未
    明確敘述被告所涉犯罪行為之時間、地點及相關之證據，固亦有自訴狀附在原審
    卷可稽。
二、惟查，原法院於九十一年十一月二十日裁定命「自訴人應於裁定送達後五日內補
    正自訴狀之犯罪事實及證據」；並於同年十二月二日送達予自訴人收受後，自訴
    人已於九十一年十二月二日具狀補充陳明：「(一)本案被告係在本年八月七、八二
    日於台北市向自訴人誹謗。(二)被告係以『....甲○○是重大經濟犯，詐財二點二
    億，侵占他人四棟房子....』之不實新聞在其所營之媒體報導。(三)自訴人因目前
    被押冤案禁見所致，無法取得被告誹謗報導之證據，為此恭請鈞座依法令被告將
    該新聞報導呈庭供裁判」等語，已補充敘明自訴被告所涉犯行之時地為「九十一
    年八月七、八二日於台北市向自訴人誹謗... 在其所營之媒體報導」，及指明其
    證據方法為：「令被告將該新聞報導呈庭供裁判」（見原審卷三第七十二頁至第
    七十七頁）。自無「逾期未遵命補正，其起訴之程式顯有未備」之情事。原法院
    以「逾期未遵命補正」為由，不經言詞辯論，逕為諭知不受理之判決，尚有未當
    。
三、自訴人之上訴意旨執以指摘原判決不當，為有理由。爰不經言詞辯論，逕將原判
    決撤銷，發回臺灣臺北地方法院，以更為適法之處置。
四、據上論斷，應依刑事訴訟法第三百七十二條、第三百六十九條第一項但書，判決
    如主文。
中      華      民      國    九十二    年      一      月     三十     日
                              臺灣高等法院刑事第十二庭
                                  審判長法  官   劉  景  星
                                        法  官   陳  志  洋
                                        法  官   陳  博  志
右正本證明與原本無異。
不得上訴。
                                        書記官   陳  嘉  文
中      華      民      國    九十二    年    二        月      七      日


司法院資訊處製作；財團法人民間司法改革基金會備份。
